臺灣苗栗地方法院民事簡易判決
111年度苗簡字第414號
原      告  邱雅惠  
被      告  維沐生技有限公司

法定代理人  姚沛旭即姚舜德

上列當事人間請求履行契約事件，本院於民國111年8月25日言詞
辯論終結，判決如下：
    主    文
原告之訴駁回。
訴訟費用由原告負擔。
    事實及理由
一、原告主張：兩造前協議合資成立由原告擔任負責人之雅堤商
    行以經營「微晶咖啡」苗栗店（下稱系爭商店），由原告占
    60％、被告占40％之股份。嗣兩造於民國110年12月9日復以書
    面協議（下稱系爭協議），由原告以新臺幣（下同）216,00
    0元為代價轉讓系爭商店股份予被告，付款日期為110年12月
    30日付106,000元、111年2月28日付110,000元，另口頭協議
    退股後系爭商店所生租金由被告負擔。惟被告僅在111年1月
    3日給付50,000元，未再支付剩餘款項166,000元，且亦未支
    付系爭商店之租金2萬元（111年3、4月），爰依系爭協議及
    口頭協議提起本訴。並聲明：被告應給付原告186,000元。
二、被告則以：系爭協議約定需付款完成始生效，故原告不得依
    系爭協議請求退股款項；兩造固有口頭協議原告退股後由被
    告支付租金，但因為原告並未完成退股，故被告無須依協議
    支付租金；再者，兩造為隱名合夥經營系爭商店，不同意原
    告在尚未結算合夥財產後退夥，原告亦不得請求返還其出資
    額等語，資為抗辯。並聲明：㈠原告之訴駁回；㈡如受不利判
    決，願預供擔保，請准宣告免為假執行。
三、本院為行集中審理，協同兩造協議並簡化爭點整理如下：
　㈠下列不爭執事項，兩造同意屬實，法院得逕採為判決基礎：
　⒈兩造合資成立由原告擔任名義負責人之雅堤商行，並以原告
    名義承租門牌號碼苗栗縣○○市○○街00號1號房屋，作為經營
    「微晶咖啡」苗栗店即系爭商店所用。原告出資額為36萬、
    被告出資額為24萬，各占股份60％、40％。（見本院卷第51至
    54、103至107頁所附投資協議書）
　⒉兩造有於110年12月9日簽立退股協議書即系爭協議（見本院
    卷第19至21頁）。
　㈡兩造所爭執事項：原告依系爭協議及口頭協議請求被告給付
    出資額166,000 元、租金2 萬元，有無理由？
四、經查，兩造固有簽立系爭協議約定原告以216,000元轉讓其
    全部股份予被告（見不爭執事項⒉），並有系爭協議在卷可
    憑（見本院卷第19至21頁），惟觀之系爭協議第3條約定「
    本協議經雙方簽字確認『付款完成』後生效」等語，復參以原
    告自承：當時因擔心被告未付款而股權又已轉讓予被告持有
    之情形，乃會約定系爭協議為付款完成後才生效等語（見本
    院卷第122頁），酌以兩造締約真意，足見渠等均有預期如
    被告未能支付款項，則系爭協議則未生效，原告毋須轉讓其
    全部股份予被告等情，故以「付款完成」作為系爭協議生效
    之條件。又查，本件被告僅支付50,000元，而未完成系爭協
    議約定之付款約定（216,000元），有原告所提存摺影本在
    卷可憑（見本院卷第23頁），故系爭協議條件既未成就而發
    生效力，則原告依系爭協議向被告請求給付166,000元，為
    無理由。又被告抗辯口頭協議之成立係以原告退股即轉讓其
    全部股份為前提，亦未據原告所爭執，依民事訴訟法第280
    條第1項視同自認，而原告既未舉證其已退股，故其主張依
    口頭協議請求被告給付租金2萬元，亦為無理由。
五、綜上所述，原告依系爭協議及口頭協議請求被告給付186,00
    0元，為無理由，應予駁回。
六、訴訟費用負擔之依據：民事訴訟法第78條。
中　　華　　民　　國　　111 　年　　9 　　月　　6 　　日
                  苗栗簡易庭  法  官    黃思惠
以上正本係照原本作成。　　　　　　　　　
如對本判決上訴，須於判決送達後20日內向本院提出上訴狀（須
附繕本）。如委任律師提起上訴者，應一併繳納上訴審裁判費。
中　　華　　民　　國　　111 　年　　9 　　月　　6 　　日
                              書記官    林翰章